臺灣士林地方法院刑事判決
110年度審易字第1234號
公  訴  人  臺灣士林地方檢察署檢察官白忠志
被      告  黃國修


上列被告因竊盜案件，經檢察官提起公訴（110年度偵字第13198
號），被告於本院準備程序中就被訴事實為有罪之陳述，經本院
獨任法官改依簡式審判程序審理後，茲判決如下：
    主  文
黃國修犯附表各項編號所示之罪，各處如附表各項編號所示之刑
，應執行有期徒刑拾月，如易科罰金，以新臺幣壹仟元折算壹日
；緩刑參年，並應自本判決確定之日起肆個月內，完成下列緩刑
條件：㈠向被害人丁永義支付新臺幣拾貳萬壹仟肆佰元之損害賠
償、㈡向公庫支付新臺幣壹萬元。
    事  實
一、黃國修意圖為自己不法之所有，基於竊盜犯意，分別於附表
     各項編號所示之時間，利用其位於臺北市○○區○○路0 段000
     號2樓住處之地下室，與隔鄰由丁永義所經營，位在內湖路
    0 段000 號0 樓「光合書局」地下室彼此相通之漏洞，推開
    中間分隔兩邊之氣窗隔板後侵入上址光合書局內，竊取如附
    表各項編號所示之財物，前後共3 次（各次犯罪事實，詳如
    附表編號一至編號三所示）。嗣因丁永義於民國110 年6 月
    26日上午8 時許，經公司員工通知遭竊，自行調閱店內監視
    錄影畫面並報警處理，而查獲上情。
二、案經丁永義訴請臺北市政府警察局內湖分局移送臺灣士林地
    方檢察署檢察官偵查起訴。
    理  由
一、本件係依簡式審判程序審判之案件，依刑事訴訟法第273 條
    之2 規定，本件之證據調查，不受同法第159 條第1 項、第
    161 條之2 、第161 條之3 、第163 條之1 及第164 條至第
    170 條等規定之限制，先予敘明。
二、訊據被告黃國修坦承確有如附表所示之3 次竊盜犯行不諱，
     核與丁永義於警詢中指述之失竊情節相符（偵查卷第21頁
    ） ，此外，並有現場監視器側錄被告最後一次行竊前後過
    程之畫面翻拍照片，及其初次行竊之贓物認領保管單各1 份
    附卷（偵查卷第25頁至第27頁、第37頁），及上揭錄影光碟
    1 片扣案可資佐證，足認被告前揭自白與事實相符，可以採
    信，本件事證明確，被告3 次竊盜犯行均堪認定，應依法論
    科。
三、查刑法第321 條第1 項第2 款對加重竊盜罪之加重條件，原
    規定：「毀越門扇、牆垣或其他安全設備而犯之者」，文義
    上並無窗戶在內，故穿窗行竊，向例上認為係踰越安全設備
    竊盜（最高法院45年台上字第1443號判例參照），惟上開加
    重條件業經修正，將「門扇」改為「門窗」，解釋上已將窗
    戶獨立列舉在內，並已經總統公布施行，故前開情形，應逕
    行改論以踰越窗戶竊盜。核被告所為如附表所示之3 次竊盜
    犯行，均係犯刑法第321 條第1 項第2 款之踰越窗戶竊盜罪
    。被告三度行竊，雖係在同一地點，重複行竊同一被害人之
    財物，然係分別起意，各次之犯罪時間明白可分，客觀上可
    以按其行為外觀，分別評價，故應分論併罰。爰審酌被告先
    前曾因三次竊盜，經本院以102 年度審簡字第381 號判決分
    別判處罪刑，並諭知緩刑3 年確定，此有其臺灣高等法院被
    告前案紀錄表可考，不知悔改，又再犯本件竊盜犯行，犯罪
    之動機、目的，不外缺錢使用，並無可取，事後雖坦承犯行
    ，並已返還部分贓物予丁永義，然就所竊得之贓物現金部分
    ，則尚未與丁永義和解，或賠償其損害（詳後述），另參酌
    被告之年齡智識、生活經驗與其他一切情狀，分別量處如主
    文所示之刑，再定其應執行刑，並均諭知易科罰金之折算標
    準，以示懲儆。
四、附條件緩刑：
　1.被告前曾因竊盜案件，經本院以102 年度審簡字第381 號判
    決分別判處罪刑，並諭知緩刑3 年確定，嗣緩刑期滿，未經
    撤銷，有臺灣高等法院被告前案紀錄表可考，依刑法第76條
    規定，前開刑之宣告失其效力，被告本次固屬再犯，惟與前
    開案件之犯罪時間，相去約已有8 年之久，此外別無其他過
    惡，犯後坦承犯行，衡其情節，尚非全然不知悔改者可比，
    姑再給予一次自新機會，惟丁永義所受之損失，尚未獲得彌
    補，且被告既係再犯，此次允宜給予其感受類刑罰之痛苦，
    以免其重蹈覆轍，綜上各節，本院因認前揭對被告所宣告之
    刑，以暫不執行為當，爰予緩刑2 年，並附加緩刑條件如主
    文所示。
　2.被告如於本案緩刑期間內違反上開緩刑條件，且情節重大，
     足認原緩刑宣告難收其預期效果，並有執行刑罰之必要時
    ， 依刑法第75條之1 第1 項第4 款規定，得撤銷其緩刑；
    至被告在本院審理時雖供稱：伊已經有匯款3 萬元賠償給丁
    永義云云（本院110 年10月4 日審判筆錄），惟並未提出相
    關單據以資佐證，此則可待其日後履行賠償之緩刑條件時提
    出相關證明，再自賠償數額中扣除，附此敘明。
五、沒收與追徵：
  1.被告前後行竊三次，得手之財物計有手提包1 個、存摺6  
    本、工商憑證2 張、現金新臺幣12萬元、7 百元及7 百元，
    此均係其犯罪所得，其中手提包、存摺與工商憑證部分，均
    已由被告自動繳回並發還給丁永義，此有丁永義出具之贓物
    認領保管單在卷可考（偵查卷第37頁），依刑法第38條之1 
    第5 項規定，無須沒收或追徵；
　2.前開共12萬1 千4 百元現金的贓物部分，並未追回，被告亦
    未賠償給丁永義，此部分本應依刑法第38條之1 第1 項、第
    3 項規定諭知沒收、追徵，惟本院已命被告應如數賠償給丁
    永義，並以之作為緩刑條件之一，已見前述，衡諸沒收（追
    徵）本即在剝奪犯罪者之不法所得，故如被告保有之前述犯
    罪所得，已經藉由賠償返還給丁永義後，對被告而言，即已
    無犯罪所得可供沒收（刑法第38條之1 第5 項規定參照），
    本院因認既已諭知前開緩刑條件，應無需再重複對被告宣告
    沒收，如再宣告沒收、追徵，已欠缺刑法上之必要性，參酌
    刑法第38條之2 第2 項規定，故亦不再宣告沒收或追徵此部
    分犯罪所得，併此敘明。
據上論斷，應依刑事訴訟法第273 條之1 第1 項、第299 條第1
項前段，刑法第321 條第1 項第2 款、第41條第1 項前段、第8
項、第51條第5 款、第74條第1 項第1 款、第2 項第3 款、第4 
 款，刑法施行法第1 條之1 第1 項，判決如主文。
本案經檢察官林在培到庭執行職務。
中　　華　　民　　國　　110 　年　　11　　月　　1 　　日
                  刑事第九庭法  官  陳彥宏  
以上正本證明與原本無異。
如不服本判決應於收受送達後 20 日內向本院提出上訴書狀，並
應敘述具體理由。其未敘述上訴理由者，應於上訴期間屆滿後
20 日內向本院補提理由書 (均須按他造當事人之人數附繕本 )
「切勿逕送上級法院」。
因疫情而遲誤不變期間，得向法院聲請回復原狀。　
                        　　書記官  李文瑜　　　
中　　華　　民　　國　　110 　年　　11　　月　　3 　　日
論罪法條：
刑法第321條
犯前條第 1 項、第 2 項之罪而有下列情形之一者，處 6 月以
上 5 年以下有期徒刑，得併科 50 萬元以下罰金：
一、侵入住宅或有人居住之建築物、船艦或隱匿其內而犯之。
二、毀越門窗、牆垣或其他安全設備而犯之。
三、攜帶兇器而犯之。
四、結夥三人以上而犯之。
五、乘火災、水災或其他災害之際而犯之。
六、在車站、港埠、航空站或其他供水、陸、空公眾運輸之舟、
    車、航空機內而犯之。
前項之未遂犯罰之。

附表：
編號 犯罪事實 處罰主文  一 黃國修意圖為自己不法之所有，基於竊盜犯意，於110 年6 月12日至14日間某日晚間11時至12時許，從其位於臺北市○○區○○路0 段000 號2 樓住處之地下室，徒手推開與丁永義所經營位在臺北市○○區○○路0 段000 號1 樓光合書局地下室相通之氣窗隔板後，侵入上址光合書局內，竊取丁永義之手提包1 個、現金12萬元、存摺6 本及工商憑證2  張，得手後逃離現場。 黃國修踰越窗戶竊盜，處有期徒刑陸月，如易科罰金，以新臺幣壹仟元折算壹日。  二 黃國修意圖為自己不法之所有，基於竊盜犯意，於110 年6  月19日至20日間某日晚間11時至12時許，從其位於臺北市○○區○○路0 段000 號2 樓住處之地下室，徒手推開與丁永義所經營位在臺北市○○區○○路0 段000 號1 樓光合書局地下室相通之氣窗隔板後，侵入上址光合書局內，竊取現金700元，得手後逃離現場。 黃國修踰越窗戶竊盜，處有期徒刑陸月，如易科罰金，以新臺幣壹仟元折算壹日。  三 黃國修意圖為自己不法之所有，基於竊盜犯意，於110 年6 月25日晚間11時53分許，從其位於臺北市○○區○○路0 段000 號2 樓住處之地下室，徒手推開與丁永義所經營位在臺北市○○區○○路0 段000  號1 樓光合書局地下室相通之氣窗隔板後，侵入上址光合書局內，竊取現金700 元，得手後逃離現場。 黃國修踰越窗戶竊盜，處有期徒刑陸月，如易科罰金，以新臺幣壹仟元折算壹日。